【裁判字號】    89,訴,2807
【裁判日期】    900411
【裁判案由】    毒品危害防制條例
【裁判全文】
臺灣高雄地方法院刑事判決                        八十九年度訴字第二八七號
    公  訴  人  臺灣高雄地方法院檢察署檢察官
    被      告  己○○
    指定辯護人  本院公設辯護人戊○○
右列被告因違反毒品危害防制條例案件，經檢察官提起公訴（八十九年度偵字第三三
五二、五三七八號），本院判決如左：
    主  文
己○○販賣第二級毒品，處有期徒刑柒年陸月。
扣案之安非他命肆小包（驗後毛重貳點貳捌公克），均沒收銷燬之；販賣毒品所得新
台幣捌佰元，沒收。
    事  實
一、己○○前曾於民國八十四年間，因違反麻醉藥品管理條例案件（販賣安非他命）
    ，經台灣高雄地方法院判處有期徒刑五年四月確定，應於九十年十月十五日執行
    完畢，於八十七年六月二十三日假釋出獄，於假釋期內，仍不知悔改。復基於販
    賣第二級毒品安非他命之犯意，於八十九年一月三十一日下午五時許，在高雄市
    前鎮區○○路一二一號「統一超商」前，以每包新台幣（下同）八百元之價格，
    販賣第二級毒品安非他命予丙○○施用，而由不知情之甲○○○（業經不起訴處
    分確定）向丙○○收取上開款項後，轉交予己○○，再由己○○交付第二級毒品
    安非他命乙小包予丙○○，為警埋伏發現上情後，即於同日下午五時十分許，在
    上址超商前查獲己○○，並在其身上當場扣得第二級毒品安非他命四小包、及丙○○所交付之價金八百元，且循線前往丙○○住處因而查獲上情。
二、案經高雄市政府警察局前鎮分局移送台灣高雄地方法院檢察署檢察官偵查起訴。
    理  由
一、訊據被告己○○固坦承確有於右揭時、地交付第二級毒品安非他命乙小包予丙○○，並由甲○○○自丙○○處拿取八百元轉交予其收受之事實不諱，惟矢口否認
    上揭犯行，辯稱：上開八百元之款項，係伊託甲○○○向丙○○所借得之金錢，
    且因伊知丙○○有施用毒品之習慣，故送予丙○○安非他命乙小包，以感謝他借
    錢予伊云云。惟查：
  (一)被告於本院審理時辯稱：丙○○係先至上址統一超商對面購買檳榔，因伊當時沒
    錢吃飯，且甲○○○與丙○○較熟，所以伊就叫甲○○○去向丙○○借錢，他們
    談話後，丙○○就騎機車回去，可能是回家拿錢，隔一會兒丙○○再至該處，就
    將八百元交給甲○○○，甲○○○再交予伊，丙○○共到該處二次，又伊確有交
    付安非他命乙小包予丙○○，但不是賣他，是因丙○○借伊錢，且伊知其有施用
    毒品之習慣，安非他命是送他的云云。惟證人即偵查時同案被告甲○○○於警訊
    及偵查時供稱：於八十九年一月三十一日下午四時三十分許，伊與被告在上址統
    一超商前喝酒，伊向被告說肚子餓了，被告即表示有朋友會拿錢來，約半小時後
    ，即是（三十一）日五時許，當丙○○來時，被告叫伊先向丙○○拿錢，共收了
    八百元，然後伊將八百元交予被告，被告將其中一百元給伊去買香腸，被告即與
    丙○○談話，後即被警察查獲，而伊並不認識丙○○等語；並證人丙○○於警訊
    及偵、審中證稱：伊於八十九年一月三十一日下午五時許，在高雄市○鎮區○○
    路一二一號「統一超商」前，以每包八百元之價格，向被告購買安非他命乙包，
    依被告之指示將八百元交予甲○○○，交錢時被告就在旁邊，後被告將安非他命
    交予伊，伊即回家施用該毒品，施用時伊母親說有人（警察）找伊，伊就把安非
    他命丟往水溝，查獲後伊有去警局採尿送驗呈甲基安非他命陽性反應，並已經觀
察、勒戒完畢，又伊案發當時僅前往上址統一超商乙次，是為向被告購買安非他
    命，伊不認識甲○○○，也不曾說過話等語，復證人即查獲員警丁○○於本院審
    理時證述：伊等當時行經上址統一超商前，見被告在該處，因被告有前科，伊等
    就在對面車內觀看被告有何動靜，後見丙○○逆向騎機車過來，當時天還亮著，
    伊見丙○○拿東西給甲○○○，後被告就拿東西給丙○○，丙○○即騎機車離去
    ，伊等開車欲追丙○○未著，即回頭搜索被告，在被告身上扣得安非他命四小包
    ，因伊同事即丙○○住處之管區警員林永福認得丙○○，所以伊等再前往丙○○
    住處，因而查獲本件，伊只見丙○○前去該處乙次等語。
  (二)經核上開證人等證詞可知，於八十九年一月三十一日下午五時許，在高雄市○鎮
    區○○路一二一號「統一超商」前，證人甲○○○係依被告之指示向丙○○收取
    八百元，證人丙○○亦係依被告之指示將上開款項交予甲○○○，而證人丙○○
    所以交付八百元予甲○○○，係為向被告購買第二級毒品安非他命，再由被告將
    毒品交予證人丙○○。又證人丙○○於上揭時間僅至該處乙次，並無先前至該處
    購買檳榔，而由甲○○○前來與其商討借錢之事，業據證人丙○○證述甚詳，並
    據證人丁○○證陳屬實，且觀之證人甲○○○於警訊及偵查中證稱：伊向被告說
    肚子餓了，被告即表示有朋友會拿錢來，當丙○○來時，被告叫伊先向丙○○拿
    錢，伊並不認識丙○○等語，是證人甲○○○於案發當時並無前去向證人丙○○
    借錢，其與丙○○亦不相識；準此，證人丙○○於案發當時僅至該處乙次，先前
    並無至該處購買檳榔，亦無由證人甲○○○前來向其借錢之事實，應堪認定。而
    證人丙○○自被告處取得第二級毒品安非他命乙小包後，即返回住處施用，後為
    警查獲，並經本院以八十九年度毒聲字第六八三三號裁定送觀察、勒戒，此據證
    人丙○○證述屬實，並有台灣高等法院被告全國前案紀錄表可按，是證人丙○○
    確係自被告處收受第二級毒品安非他命之事實，亦堪認定。復被告亦自承確有於
    右揭時、地由甲○○○自證人丙○○處取得八百元並轉交予其收受，且亦有交付
    第二級毒品安非他命予證人丙○○之事實。從而，被告於八十九年一月三十一日
    下午五時許，在上址統一超商，確係以每包八百元之價格，販賣第二級毒品安非
    他命予證人丙○○施用之事實，已堪認定；是被告所辯上情，要屬事後卸責之詞
    ，不足採信。
(三)又扣案之晶體，經送高雄醫學大學附設中和紀念醫院檢驗之結果，確屬甲基安非
    他命無誤，有該醫院九十年三月六日９００２─１８４號檢驗報告乙紙附卷可稽
    ，是上開扣案物品確屬第二級毒品安非他命（驗後毛重二‧二八公克）無訛，且
    有證人丙○○所交付之價金八百元扣案可資佐證。
  (四)綜上，本件事證明確，被告上開犯行，實堪認定。
二、查安非他命係毒品危害防制條例第二條所稱之第二級毒品，核被告己○○販賣安
    非他命之行為，係犯毒品危害防制條例第四條第二項販賣第二級毒品罪。其持有
    安非他命後，進而販賣，其持有之低度行為應被販賣高度行為所吸收，不另論罪
    。爰審酌被告貪圖己利，販賣安非他命予他人施用圖利，業嚴重戕害他人身心健
    康，危害社會治安，惡性不輕，且被告前亦因違反麻醉藥品管理條例案件（販賣
    安非他命），經本院判處有期徒刑五年四月確定，於八十七年六月二十三日假釋
    出獄，於假釋期內，竟不知悔改，再為本件犯行，有台灣高等法院被告全國前案
    紀錄表及台灣高雄地方法院法務部在監在押資料表可按，販賣次數、所得金額，
    及犯後未坦承犯行等一切情狀，量處如主文所示之刑，以資懲儆。另扣案之第二
    級毒品安非他命四小包（驗後毛重二‧二八公克），應依毒品危害防制條例第十
    八條第一項前段之規定，宣告沒收併銷燬之；又被告販賣毒品之所得八百元，亦
    應依毒品危害防制條例第十九條第一項之規定宣告沒收。
三、公訴意旨另謂：被告己○○基於販賣第二級毒品安非他命之概括犯意，自八十八
    年五月間起至八十九年一月間止，在高雄市○○區○○街一不知名電動玩具店內
    ，以一小包一千元之價格，販賣第二級毒品安非他命與乙○○約十次，嗣於八十
    九年二月八日二十三時四十分許，在高雄市○○街一五七號Ａ棟十三樓之一查獲
    乙○○，始悉上情，並扣得乙○○向己○○購得之安非他命二小包。
四、按犯罪事實應依證據認定之，無證據不得推定其犯罪事實，刑事訴訟法第一百五
    十四條定有明文。又認定不利於被告之事實，須依積極證據，苟積極證據不足為
    不利於被告事實之認定時，即應為有利於被告之認定，更不必有何有利之證據，
    最高法院三十年上字第八一六號著有判例可資參照。本件公訴意旨認被告己○○
    涉犯毒品危害防制條例第四條第二項販賣第二級毒品罪嫌，無非以證人乙○○於
    警訊中之證詞、及扣案之物品，為其論罪依據。
五、訊據被告己○○堅決否認有何上揭犯行，辯稱：伊並不認識乙○○，亦無販賣毒
    品予乙○○等語。經查：證人乙○○雖於警訊中證稱：伊所施用之安非他命，係
    分別自八十八年五月中旬起在高雄市○○區○○街一不知名電動玩具店內向被告
    己○○所購得，共購買約十次左右，每次價錢約一千元等語，惟證人乙○○於本
    院審理時則證稱：伊係自八十八年十二月二十一日起開始吸食安非他命，約一星
    期施用一次，伊所施用之安非他命係在高雄市小港區二苓ＯＫ影城飛機路旁的一
    不知名電動玩具店內向綽號「阿宏」之人所購得，伊並不認識被告己○○，因伊
    為警查獲當時有吸食安非他命，頭昏腦脹，並不記得在警訊中說什麼等語。準此
    ，尚難僅憑證人乙○○前後證述不一，相互矛盾之證詞，及自證人乙○○身上扣
    案之第二級毒品安非他命二包，而在無其他證據可資佐證之情形下，遽認被告確
    有販賣第二級毒品安非他命予證人乙○○之事實。此外，復查無其他積極證據足
    資證明被告確有上開犯行，揆諸首揭法條及判例意旨，本應為無罪之諭知，惟公
    訴意旨既認此部分與前開論罪科刑部分屬連續犯關係，故不另為無罪之諭知，附
    此敘明。
據上論斷，應依刑事訴訟法第二百九十九條第一項前段，毒品危害防制條例第四條第
二項、第十八條第一項前段、第十九條第一項，判決如主文。
本案經檢察官姜麗儒到庭執行職務。
中      華      民      國        九十    年      四    月      十一    日
                                  臺灣高雄地方法院刑事第六庭
                                      法  官  洪榮家
右正本證明與原本無異。
如不服本判決，應於判決送達後十日內，向本院提出上訴狀。
                                      書記官  曾定家
中      華      民      國        九十    年      四    月      十一    日
附錄本案論罪科刑法條全文：
毒品危害防制條例第四條第二項
  製造、運輸、販賣第二級毒品者，處無期徒刑或七年以上有期徒刑，得併科新台幣
  七百萬元以下罰金。


司法院資訊處製作；財團法人民間司法改革基金會備份。
